---
title: "chapter02_创建数据集"
output:
  html_document:
    toc: TRUE
  github_document:
    toc: TRUE
---

```{r setup, include=FALSE}
knitr::opts_chunk$set(prompt=TRUE,comment='',echo=TRUE,collapse=TRUE,message=FALSE,warning=FALSE)
```



# 2 创建数据集

## 2.1 数据集的概念

-   数据集通常是由数据构成的一个矩形数组，**行表示观测(observation)，列表示变量(variable)**。

## 2.2 数据结构

-   R拥有许多用于存储数据的对象类型，包括标量、向量、矩阵、数组、数据框和列表。
-   在R中，对象(object)是指可以赋值给变量的任何事物，包括常量、数据结构、函数，甚至图形。
-   因子(factor)是名义型变量或有序型变量。它们在R中被特殊地存储和处理。

### 2.2.1 向量

-   向量是用于存储数值型、字符型或逻辑型数据的一维数组。执行组合功能的函数`c()`可用来创建向量。

```{r}
a <- c(1, 2, 5, 3, 6, -2, 4)  # a是数值型向量
b <- c("one", "two", "three")  # b是字符型向量
c <- c(TRUE, TRUE, TRUE, FALSE, TRUE, FALSE) # c是逻辑型向量
```

-   **注意：单个向量中的数据必须拥有相同的类型或模式(数值型、字符型或逻辑型)。同一向量中无法混杂不同模式的数据。**
-   **注意：标量是只含一个元素的向量，例如f \<- 3、g \<- "US"和h \<- TRUE。它们用于保存常量。**
-   索引：通过在方括号中给定元素所处位置的数值，可以访问向量中的元素。

```{r echo=TRUE}
a <- c("k", "j", "h", "a", "c", "m") 
a[3]
```

```{r}
a[c(1, 3, 5)]
```

```{r}
a[2:6]
```

### 2.2.2 矩阵

-   矩阵是一个二维数组，只是每个元素都拥有相同的模式(数值型、字符型或逻辑型)。可通过函数`matrix()`创建矩阵。一般使用格式为：

<!-- -->

    my_matrix <- matrix(vector, nrow=number_of_rows, ncol=number_of_columns,
                         byrow=logical_value, dimnames=list(
                             char_vector_rownames, char_vector_colnames))

-   其中vector包含了矩阵的元素，nrow和ncol用以指定行和列的维数，dimnames包含了可选的、以字符型向量表示的行名和列名。选项byrow则表明矩阵应当按行填充`(byrow=TRUE)`还是按列填充`(byrow=FALSE)`，**默认情况下按列填充**。注意：这些元素的名字不可更改。

- 代码清单2-1 创建矩阵

```{r}
# 创建一个5*4的矩阵
y <- matrix(1:20, nrow=5, ncol=4)
y
```

```{r}
# 创建了一个2×2的含列名标签的矩阵并按 行 进行填充
cells <- c(1,26,24,68)
row_names <- c("R1", "R2")
col_names <- c("C1", "C2")
my_matrix_1 <- matrix(cells, nrow=2, ncol=2, byrow=TRUE, 
                      dimnames=list(row_names, col_names))
my_matrix_1
```

```{r}
# 创建了一个2×2的矩阵并按 列 进行了填充
my_matrix_2 <- matrix(cells, nrow=2, ncol=2, byrow=FALSE, 
                      dimnames=list(row_names, col_names))
my_matrix_2
```

-   可以使用下标和`[方括号]`来选择矩阵中的行、列或元素。`X[i,]`指矩阵X中的第i行，`X[,j]`指第j列，`X[i, j]`指第i行第j个元素。选择多行或多列时，下标i和j可为数值型向量。

- 代码清单2-2 矩阵下标的使用

```{r}
x <- matrix(1:10, nrow=2)
x
```

```{r}
x[2,]
```

```{r}
x[,2]
```

```{r}
x[1,4]
```

```{r}
x[1,c(4,5)]
```


### 2.2.3 数组

-   数组(array)与矩阵类似，但是维度可以大于2。数组可通过array函数创建，形式如下:

<!-- -->

    my_array <- array(vector, dimensions, dimnames)

-   其中vector包含了数组中的数据，dimensions是一个数值型向量，给出了各个维度下标的最大值，而dimnames是可选的、各维度名称标签的列表。

- 代码清单2-3 创建一个数组

```{r}
# 创建一个数组
dim1 <- c("A1", "A2")
dim2 <- c("B1", "B2", "B3")
dim3 <- c("C1", "C2", "C3", "C4")
z <- array(1:24, c(2, 3, 4), dimnames=list(dim1, dim2, dim3))
z
```

```{r}
z[1,2,3] # 表示在C3的第一行第二列
```

### 2.2.4 数据框

-   由于不同的列可以包含不同模式(数值型、字符型等)的数据，数据框的概念较矩阵来说更为一般，与通常在SAS、SPSS和Stata中的数据集类似。**数据框是R中最常处理的数据结构**。

-   数据框可通过函数`data.frame()`创建：

<!-- -->

    my_data <- data.frame(col1, col2, col3,...)

-   其中的列向量col1、col2、col3等可为任何类型(如字符型、数值型或逻辑型)。每一列的名称可由函数names指定。

- 代码清单2-4 创建一个数据框

```{r}
patientID <- c(1, 2, 3, 4)
age <- c(25, 34, 28, 52)
diabetes <- c("Type1", "Type2", "Type1", "Type1")
status <- c("Poor", "Improved", "Excellent", "Poor")
patientdata <- data.frame(patientID, age, diabetes, status)
patientdata
```

-   选取数据框中元素的方式有若干种。可以使用前述(如矩阵中的)下标记号，亦可直接指定列名。

- 代码清单2-5 选取数据框中的元素

```{r}
patientdata[1:2]
```

```{r}
patientdata[c("diabetes", "status")]
```

```{r}
patientdata$age # 表示patientdata数据框中的变量age
```

-   如果想生成糖尿病类型变量diabetes和病情变量status的列联表，使用以下代码即可：

```{r}
table(patientdata$diabetes, patientdata$status)
```

#### 2.2.4.1 `attach()`、 `detach()`和`with()`

-   可以联合使用函数`attach()`和`detach()`或**单独使用函数`with()`来简化代码**。

- 函数`attach()`可将数据框添加到R的搜索路径中。R在遇到一个变量名以后，将检查搜索路径中的数据框。以第1章中的mtcars数据框为例,可以使用以下代码获取每加仑行驶英里数(mpg)变量的描述性统计量，并分别绘制此变量与发动机排量(disp)和车身重量(wt)的散点图：

```{r}
summary(mtcars$mpg)
plot(mtcars$mpg, mtcars$disp)
plot(mtcars$mpg, mtcars$wt)
```

- 以上代码也可写成：

```{r}
attach(mtcars)
summary(mpg)
plot(mpg, disp)
plot(mpg, wt)
detach(mtcars)
```

- 函数`detach()`将数据框从捜索路径中移除。值得注意的是，`detach()`并不会对数据框本身做任何处理。这句是可以省略的，但其实它应当被例行地放入代码中，因为这是一个好的编程习惯。(接下来的几章中，为了保持代码片段的简约和简短，我可能会不时地忽略这条良训。)当名称相同的对象不止一个时，这种方法的局限性就很明显了。函数`attach()`和`detach()`最好在你分析一个单独的数据框，并且不太可能有多个同名对象时使用。任何情况下，都要当心那些告知某个对象已被屏蔽(masked)的警告。

- 除此之外，另一种方式是使用函数`with()`。可以这样重写上例：

```{r}
with(mtcars,{
  print(summary (mpg))
  plot(mpg, disp)
  plot(mpg, wt)
  })
```

- 在这种情况下，花括号`{}`之间的语句都针对数据框mtcars执行，这样就无需担心名称冲突了。如果仅有一条语句(例如`summary(mpg)`)，那么花括号`{}`可以省略。

#### 2.2.4.2 实例标识符

    -   在病例数据中，病人编号(patientID)用于区分数据集中不同的个体。在R中，实例标识符(case identifier)可通过数据框操作函数中的rowname选项指定。例如，语句：

<!-- -->

    patientdata <- data.frame(patientID, age, diabetes,                           
                              status, row.names=patientID)

-   将patientID指定为R中标记各类打印输出和图形中实例名称所用的变量。

### 2.2.5 因子

-   变量可归结为名义型、有序型或连续型变量。

    -   **名义型变量是没有顺序之分的类别变量**。糖尿病类型Diabetes(Type1、Type2)是名义型变量的一例。即使在数据中Type1编码为1而Type2编码为2，这也并不意味着二者是有序的。
    -   **有序型变量表示一种顺序关系，而非数量关系**。病情Status(poor、improved、excellent)是顺序型变量的一个上佳示例。我们明白，病情为poor(较差)病人的状态不如improved(病情好转)的病人，但并不知道相差多少。
    -   **连续型变量可以呈现为某个范围内的任意值，并同时表示了顺序和数量**。年龄Age就是一个连续型变量，它能够表示像14.5或22.8这样的值以及其间的其他任意值。很清楚，15岁的人比14岁的人年长一岁。

-   类别(名义型)变量和有序类别(有序型)变量在R中称为因子(factor)。因子在R中非常重要，因为它决定了数据的分析方式以及如何进行视觉呈现。

-   函数`factor()`以一个整数向量的形式存储类别值，整数的取值范围是`[1...k]`(其中k是名义型变量中唯一值的个数)，同时一个由字符串(原始值)组成的内部向量将映射到这些整数上。举例来说，假设有向量：

<!-- -->

    diabetes <- c("Type1", "Type2", "Type1", "Type1")

-   语句`diabetes <- factor(diabetes)`将此向量存储为(1,2,1,1)，并在内部将其关联为1=Type1和2=Type2(具体赋值根据字母顺序而定)。针对向量diabetes进行的任何分析都会将其作为名义型变量对待，并自动选择适合这一测量尺度1的统计方法。要表示有序型变量，需要为函数`factor()`指定参数ordered=TRUE。给定向量：

<!-- -->

    status <- c("Poor", "Improved", "Excellent", "Poor")

-   语句`status <- factor(status, ordered=TRUE)`会将向量编码为(3,2,1,3)，并在内部将这些值关联为1=Excellent、2=Improved以及3=Poor。另外，针对此向量进行的任何分析都会将其作为有序型变量对待，并自动选择合适的统计方法。

-   对于字符型向量，因子的水平默认依字母顺序创建。这对于因子status是有意义的，因为"Excellent"、"Improved"、"Poor"的排序方式恰好与逻辑顺序相一致。如果"Poor"被编码为"Ailing"，会有问题，因为顺序将为"Ailing"、"Excellent"、"Improved"。如果理想中的顺序是"Poor"、"Improved"、"Excellent"，则会出现类似的问题。按默认的字母顺序排序的因子很少能够让人满意。可以通过指定levels选项来覆盖默认排序。例如:

<!-- -->

    status <- factor(status, order=TRUE,                  
                     levels=c("Poor", "Improved", "Excellent"))

-   各水平的赋值将为1=Poor、2=Improved、3=Excellent。请保证指定的水平与数据中的真实值相匹配，因为任何在数据中出现而未在参数中列举的数据都将被设为缺失值。

-   数值型变量可以用levels和labels参数来编码成因子。如果男性被编码成1，女性被编码成2，则以下语句：

<!-- -->

    sex <- factor(sex, levels=c(1, 2), labels=c("Male", "Female"))

-   把变量转换成一个无序因子。注意到标签的顺序必须和水平相一致。在这个例子中，性别将被当成类别型变量，标签"Male"和"Female"将替代1和2在结果中输出，而且所有不是1或2的性别变量将被设为缺失值。

-   代码清单2-6 因子的使用

```{r}
patientID <- c(1, 2, 3, 4)
age <- c(25, 34, 28, 52)
diabetes <- c("Type1", "Type2", "Type1", "Type1") # 普通因子
status <- c("Poor", "Improved", "Excellent", "Poor") # 有序因子
# 以上为以向量形式输入数据
diabetes <- factor(diabetes)
status <- factor(status, order=TRUE)
patientdata <- data.frame(patientID, age, diabetes, status)
str(patientdata) # 显示对象的结构
```

```{r}
summary(patientdata) # 显示对象的统计概要
```

### 2.2.6 列表

-   **列表(list)是R的数据类型中最为复杂的一种**。一般来说，列表就是一些对象(或成分，component)的有序集合。列表允许你整合若干(可能无关的)对象到单个对象名下。例如，某个列表中可能是若干向量、矩阵、数据框，甚至其他列表的组合。可以使用函数`list()`创建列表：

<!-- -->

    my_list <- list(object1, object2, ...)

-   其中的对象可以是目前为止讲到的任何结构。你还可以为列表中的对象命名：

<!-- -->

    my_list <- list(name1=object1, name2=object2, ...)

-   代码清单2-7 创建一个列表

```{r}
g <- "My First List"
h <- c(25, 26, 18, 39)
j <- matrix(1:10, nrow=5)
k <- c("one", "two", "three")
my_list <- list(title=g, ages=h, j, k)  # 创建列表
my_list   # 输出整个列表
```

```{r}
# 输出第二个成分
my_list[[2]]
```

## 2.3 数据的输入

-   **Excel数据文件、SPSS、SAS等文件，都可以使用rstudio的文件导入选项，直接将数据导入。**

### 2.3.1 导入带分隔符的文本文件

-   可以使用`read.table()`从带分隔符的文本文件中导入数据。此函数可读入一个表格格式的文件并将其保存为一个数据框。表格的每一行分别出现在文件中每一行。其语法如下：

<!-- -->

    my_dataframe <- read.table(file, options)

-   其中，file是一个带分隔符的ASCII文本文件，options是控制如何处理数据的选项，具体选项包括：

<!-- -->

    header # 一个表示文件是否在第一行包含了变量名的逻辑型变量
    sep # 分开数据值的分隔符。默认是 sep="",这表示了一个或多个空格、制表符、换行或回车。使用 sep=","来读取用逗号来分隔行内数据的文件,使用 sep="\t"来读取使用制表符来分割行内数据的文件
    row.names # 一个用于指定一个或多个行标记符的可选参数
    col.names # 如果数据文件的第一行不包括变量名 (header=FASLE) , 你可以用 col.names 去指定一个包含变量名的字符向量。 如果 header=FALSE 以及 col.names 选项被省略了, 变量会被分别命名为 V1、V2,以此类推
    na.strings # 可选的用于表示缺失值的字符向量。比如说,na.strings=c("-9", "?")把-9 和?值在读取数据的时候转换成 NA
    colClasses # 可选的分配到每一列的类向量。 比如说, colClasses=c("numeric", "numeric", "character", "NULL", "numeric")把前两列读取为数值型变量,把第三列读取为字符型向量,跳过第四列,把第五列读取为数值型向量。如果数据有多余五列,colClasses 的值会被循环。当你在读取大型文本文件的时候,加上 colClasses 选项可以可观地提升处理的速度
    quote # 用于对有特殊字符的字符串划定界限的自负床。默认值是双引号(")或单引号(')
    skip # 读取数据前跳过的行的数目。这个选项在跳过头注释的时候比较有用
    stringsAsFactors # 一个逻辑变量, 标记处字符向量是否需要转化成因子。 默认值是 TRUE, 除非它被 colClases 所覆盖。当你在处理大型文本文件的时候,设置成 stringsAsFactors=FALSE 可以提升处理速度
    text # 一个指定文字进行处理的字符串。如果 text 被设置了,file 应该被留空。

-   案例：读取studentgrades.csv的文本文件，它包含了学生在数学、科学、和社会学习的分数。

```{r}
grades <- read.table("studentgrades.csv", header=TRUE,     
                     row.names="StudentID", sep=",")
grades # print data frame
```


```{r}
str(grades) # view data frame structure
```

- 也可以使用以下代码直接导入带分隔符的文本文件：

```{r}
library(readr)
studentgrades <- read_csv("studentgrades.csv")
studentgrades
```

### 2.3.2 导入Excel电子表格

- 使用`install.packages("readxl")`下载安装readxl包，紧接着通过`library("readxl")`加载该包，函数`read_excel()`导入一个工作表到一个数据框中。

```{r}
library(readxl)
mydataframe <- read_excel("studentgrades.xlsx")
mydataframe
```

- 在工作区右侧的Environment，可看到“mydataframe”，单击即可打开数据集。

### 2.3.3 导入SPSS文件

```{r}
library(foreign)
my_data <- read.spss('pancerdata.sav')
head(my_data)
```

## 2.4 数据的导出

### 2.4.1 导出符号分隔文本文件

- 可以用`write.table()`函数将R对象输出到符号分隔文件中。函数使用方法是：

```
write.table(x, outfile, sep=delimiter, quote=TRUE, na="NA")
```
- 其中x是要输出的对象，outfile是目标文件。例如，这条语句：

```
write.table(mydata, "mydata.txt", sep=",")
```
- 会将mydata数据集输出到当前目录下逗号分隔的mydata.txt文件中。用路径(例如c:/myprojects/mydata.txt)可以将输出文件保存到任何地方。用sep="\t"替换sep=","，数据就会保存到制表符分隔的文件中。默认情况下，字符串是放在引号("")中的，缺失值用NA表示。

### 2.4.2 导出Excel电子表格

- 安装writexl包：`install.packages("writexl")`，包中的`writexl::write_xlsx()`函数可以将R数据框写入到Excel文件中。使用方法是：

```{r}
library(writexl) 
writexl::write_xlsx(grades,path = 'grades.xlsx')
```

- 在工作区目录下可找到grades.xlsx文件。

- 例如，这条语句：

```
library(xlsx) 
write.xlsx(mydata, "mydata.xlsx")
```
- 会将mydata数据框保存到当前目录下的Excel文件mydata.xlsx的工作表(默认是Sheet1)中。默认情况下，数据集中的变量名称会被作为电子表格头部，行名称会放在电子表格的第一列。函数会覆盖已存在的mydata.xlsx文件。

### 2.4.3 导出给统计学程序

- foreign包中的`write.foreign()`可以将数据框导出到外部统计软件。这会创建两个文件，一个是保存数据的文本文件，另一个是指导外部统计软件导入数据的编码文件。使用方法如下：

```
write.foreign(dataframe, datafile, codefile, package=package)
```

- 例如，下面这段代码：

```
library(foreign) 
write.foreign(mydata, "mydata.txt", "mycode.sps", package="SPSS")
```
- 会将mydata数据框导出到当前目录的纯文本文件mydata.txt中，同时还会生成一个用于读取该文本文件的SPSS程序mycode.sps。

## 2.5 处理数据对象的实用函数

    length(object) # 显示对象中元素/成分的数量 
    dim(object) # 显示某个对象的维度 
    str(object) # 显示某个对象的结构 
    class(object) # 显示某个对象的类或类型 
    mode(object) # 显示某个对象的模式 
    names(object) # 显示某对象中各成分的名称 
    c(object, object,...) # 将对象合并入一个向量 
    cbind(object, object, ...) # 按列合并对象 
    rbind(object, object, ...) # 按行合并对象 
    object # 输出某个对象 
    head(object) # 列出某个对象的开始部分 
    tail(object) # 列出某个对象的最后部分 
    ls() # 显示当前的对象列表
    rm(object, object, ...) # 删除一个或更多个对象。语句 rm(list = ls())将删除当前工作环境中的几乎所有对象
    newobject <- edit(object) # 编辑对象并另存为newobject 
    fix(object) # 直接编辑对象

