---
title: "R语言进阶学习（第二阶段）——基本统计分析"
output: 
  github_document:
    toc: yes
---

```{r setup, include=FALSE}
knitr::opts_chunk$set(options(digits=2),prompt=TRUE,comment='',echo=TRUE,collapse=TRUE,message=FALSE,warning=FALSE)
```

Source：

1.  《R语言实战（中文第二版）》

2.  [【B站】从零开始学 R 语言，带你玩转医学统计学](https://www.bilibili.com/video/BV1JU4y1f7zg/?spm_id_from=333.1007.top_right_bar_window_custom_collection.content.click&vd_source=fa22bae99c47db3f7bc43573bd9b3ed3)

# 7 基本统计分析

## 7.1 描述性统计分析

- 本节中，关注分析连续型变量的中心趋势、变化性和分布形状的方法。使用(mtcars)数据集，关注焦点是每加仑汽油行驶英里数(mpg)、马力(hp)和车重(wt)。

```{r}
myvars <- c("mpg", "hp", "wt")  
head(mtcars[myvars])  # head()函数查看前六种车
```

### 7.1.1 方法云集

- 代码清单7-1 通过`summary()`计算描述性统计量

```{r}
myvars <- c("mpg", "hp", "wt") 
summary(mtcars[myvars])
```

- `summary()`函数提供了最小值、最大值、四分位数和数值型变量的均值，以及因子向量和逻辑型向量的频数统计。

- `apply()`函数或`sapply()`函数计算所选择的任意描述性统计量。对于`sapply()`函数，其使用格式为：

```
sapply(x, FUN, options)
```

- 其中的x是数据框(或矩阵)，FUN为一个任意的函数。如果指定了options，它们将被传递给FUN。可以在这里插入的典型函数有`mean()`、`sd()`、`var()`、`min()`、`max()`、`median()`、`length()`、`range()`和`quantile()`。函数`fivenum()`可返回图基五数总括(Tukey’s five-number summary，即最小值、下四分位数、中位数、上四分位数和最大值)。

- 代码清单7-2 通过`sapply()`计算描述性统计量

```{r}
mystats <- function(x, na.omit=FALSE){         
  if (na.omit)                     
    x <- x[!is.na(x)]              
  m <- mean(x)              
  n <- length(x)            
  s <- sd(x)               
  skew <- sum((x-m)^3/s^3)/n       
  kurt <- sum((x-m)^4/s^4)/n - 3          
  return(c(n=n, mean=m, stdev=s, skew=skew, kurtosis=kurt))        
  } 
myvars <- c("mpg", "hp", "wt") 
sapply(mtcars[myvars], mystats)
```

- 对于样本中的车型，每加仑汽油行驶英里数的平均值为20.1，标准差为6.0。分布呈现右偏(偏度+0.61)，并且较正态分布稍平(峰度–0.37)。

- **注意，如果你只希望单纯地忽略缺失值，那么应当使用`sapply(mtcars[myvars], mystats, na.omit=TRUE)`。**

### 7.1.2 更多方法 

- Hmisc、pastecs和psych包提供了计算描述性统计量的函数，在首次使用之前先进行安装。

- Hmisc包中的`describe()`函数可返回变量和观测的数量、缺失值和唯一值的数目、平均值、分位，以及五个最大的值和五个最小的值。

- 代码清单7-3 通过Hmisc包中的`describe()`函数计算描述性统计量

```{r}
library(Hmisc) 
myvars <- c("mpg", "hp", "wt") 
describe(mtcars[myvars])
```



























