---
title: "chapter14_输出图形用以展示"
output:
  html_document:
    toc: TRUE
    fig_retina: 1
  github_document:
    toc: TRUE
---

```{r setup, include=FALSE}
knitr::opts_chunk$set(prompt=TRUE,comment='',echo=TRUE,collapse=TRUE,message=FALSE,warning=FALSE)
```

Source：

1.  《R数据可视化手册》，北京：人民邮电出版社，2014.5

# 14 输出图形用以展示

## 14.1 输出为PDF矢量文件和点阵(PNG)文件

- 有两种方法输出PDF文件。一种方法是，使用`pdf()`打开PDF图形设备，绘制图形，然后使用`dev.off()`关闭图形设备。这种方法适用于R中的大多数图形，包括基础图形和基于网格的图形，如那些由ggplot2和lattice创建的图形：

```{r}
library(ggplot2)
# width(宽度)和height(高度)的单位为英寸
pdf("myplot-14.1.1.pdf", width=4, height=4)
#绘制图形
plot(mtcars$wt, mtcars$mpg)
print(ggplot(mtcars, aes(x=wt, y=mpg)) + geom_point())
dev.off()
```

- 如果你使用ggplot2创建图形，那么使用`ggsave()`会简单一些。此函数可以简单地保存使用`ggplot()`创建的最后一幅图形。你可以以英寸而不是以像素为单位指定图形的宽度和高度，并指定使用的ppi数值：

```{r}
ggplot(mtcars, aes(x=wt, y=mpg)) + geom_point()
# 默认单位为英寸，不过也可指定单位
ggsave("myplot-14.1.2.pdf", width=8, height=8, units="cm",dpi = 300)
ggsave("myplot-14.1.2.png", width=6, height=6)
```

- 虽然这个参数名为dpi，但它实际上控制的却是每英寸的像素数(pixelsper inch,ppi)，而非每英寸的点数(dots per inch，dpi)。在印刷中渲染一个灰色像素时，我们是使用许多黑色墨水的小点来输出它的，因此印刷输出拥有的每英寸点数要高于每英寸像素数。

- 当你的目的是输出到供打印的文档时，PDF文件通常是最佳选择。这种格式可以与LaTeX轻松配合，而且可以用于苹果Keynote软件创建的演示幻灯片中，但微软的软件可能难以导入这种格式的文件(参见14.3节以了解关于如何创建可被导入微软软件的矢量图形的细节)。

- PDF文件一般也比位图文件，如便携式网络图形(PNG)文件更小，因为PDF文件包含的是一系列的指令，如“从这里到那里画一条直线”，而不是关于每个像素的颜色信息。不过，也存在位图文件更小的情况。例如，如果你有一幅存在严重遮盖的散点图，则PDF文件可能会比PNG文件大得多一虽然大多数点都无法彼此分清，PDF文件却将仍然包含绘制每一个点的指令，反之，位图文件将不会包含这些冗余的信息。参见5.5 节中的示例。

## 14.2 在PDF文件中设定字体

- 参考案例：[showtext: Using Fonts More Easily in R Graphs](https://cran.rstudio.com/web/packages/showtext/vignettes/introduction.html)。

- 安装showtext包。

```{r}
library(showtext)
## 加载macOS自带字体，打开启动台--其他--字体册app，找到目标字体，查看字体所在路径
## 中文：宋体-简
font_add("Songti", "/System/Library/Fonts/Supplemental/Songti.ttc")
## 英文：Arial
font_add("Arial", "/System/Library/Fonts/Supplemental/Arial.ttf")
font_add("Times New Roman", "/System/Library/Fonts/Supplemental/Times New Roman.ttf")
## 如需全局使用showtext则可使用该函数
showtext_auto()

set.seed(123)
hist(rnorm(1000), breaks = 30, col = "steelblue", border = "white",
     main = "", xlab = "", ylab = "")
title("随机数正态分布图", family = "Songti", cex.main = 2)
title(ylab = "Frequency", family = "Arial", cex.lab = 2)
text(2, 70, "N = 1000", family = "Times New Roman", cex = 2.5)
```

- 此示例应适用于大多数图形设备，包括`pdf()`、`png()`、`postscript()`。


- 如需部分使用showtext，则使用`showtext_begin()`和`showtext_end()`将目标代码包围：

```{r}
library(showtext)
## 英文斜体：Arial Italic
font_add("Arial Italic", "/System/Library/Fonts/Supplemental/Arial Italic.ttf")

set.seed(123)
pdf("Histogram of Normal Random Numbers-14.2.1.pdf", width=6, height=6) # 导出为PDF
hist(rnorm(1000), breaks = 30, col = "steelblue", border = "white",
     main = "Histogram of Normal Random Numbers", xlab = "", ylab = "Frequency")

showtext_begin()
text(2, 70, "N = 1000", family = "Arial Italic", cex = 2.5)
showtext_end()
dev.off()
```

- 另一个案例：

```{r}
library(showtext)
## 宋体-简 for Chinese characters
font_add("Songti", "/System/Library/Fonts/Supplemental/Songti.ttc")

## Arial with regular and italic font faces
font_add("Arial", "/System/Library/Fonts/Supplemental/Arial.ttf")

showtext_auto()

library(ggplot2)
p = ggplot(NULL, aes(x = 1, y = 1)) + ylim(0.8, 1.2) +
    theme(axis.title = element_blank(), axis.ticks = element_blank(),
          axis.text = element_blank()) +
    annotate("text", 1, 1.1, family = "Songti", size = 15,
             label = "\u4F60\u597D\uFF0C\u4E16\u754C") +
    annotate("text", 1, 0.9, label = 'Chinese for "Hello, world!"',
             family = "Arial", fontface = "italic", size = 12)

print(p)
## PNG device
ggsave("Hello_world-14.2.2.pdf", width = 7, height = 4, dpi = 300)

## turn off if no longer needed
showtext_auto(FALSE)
```

- 在R_Markdown文档中使用showtext，有两点需要注意：

  - 1、可在文档开头的YAML中的输出格式中，设置`fig_retina = 1`；
  - 2、可在单个代码块的开头，设置`fig.showtext = TRUE`。
  
```
output:
    html_document:
        fig_retina: 1

{r fig.showtext=TRUE}
library(showtext)
font_add_google("Lobster", "lobster")
showtext_auto()
```

