---
title: "chapter04_方差分析与Kruskal-Wallis检验"
output:
  html_document:
    toc: TRUE
  github_document:
    toc: TRUE
---

```{r setup, include=FALSE}
knitr::opts_chunk$set(prompt=TRUE,comment='',echo=TRUE,collapse=TRUE,message=FALSE,warning=FALSE)
```

Source：

[【B站】从零开始学 R 语言，带你玩转医学统计学](https://www.bilibili.com/video/BV1JU4y1f7zg/?spm_id_from=333.1007.top_right_bar_window_custom_collection.content.click&vd_source=fa22bae99c47db3f7bc43573bd9b3ed3)

# 4 方差分析与Kruskal-Wallis检验

## 4.1 方差分析用途

- 检验两个或多个样本均数间的差异有无统计学意义；**注意：两个样本均数的比较可以采用t检验或F检验，两个以上样本均数的比较只能用F检验**。
- 回归方程的线性假设检验；
- 检验两个或多个因素间有无交互作用。

## 4.2 方差分析应用条件

- 各个样本是相互独立的随机样本；
- 各个样本来自正态总体；
- 各个处理组的总体方差方差相等，即方差齐。

## 4.3 不满足方差分析应用条件时处理方法

- 进行变量变换，以达到方差齐或正态的要求；
- 采用非参数法（秩和检验）；
- 使用近似F检验。

## 4.4 多个样本均数的两两比较（单因素方差分析）

- 由于涉及的对比组数大于2，就不能应用前面介绍的t检验。若仍用前述前述的t检验方法，对每两个对比组作比较，会使犯第类错误(拒绝了实际上成立的H0所犯的错误)的概率α增大，即可能把本来无差别的两个总体均数判为有差别。

### 4.4.1 One-way ANOVA

```{r}
par(ask=TRUE)
opar <- par(no.readonly=TRUE) # save original parameters

library(multcomp)
attach(cholesterol)
table(trt)     
aggregate(response, by=list(trt), FUN=mean) 
aggregate(response, by=list(trt), FUN=sd) 
fit <- aov(response ~ trt)                                  
summary(fit)

library(gplots)
plotmeans(response ~ trt, xlab="Treatment", ylab="Response", 
          main="Mean Plot\nwith 95% CI")
detach(cholesterol)
```

- `table()`函数可以查看每个因子水平组合的计数。

- `aggregate()`函数可以分组计算均数和标准差。

- 在进行方差分析时，最好赋值到一个对象fit，方便后面的直接使用。

- summary可以看出p值小于0.001，说明至少有两组数据均值之间存在差异。

### 4.4.2 Tukey HSD pairwise group comparisons

```{r}
TukeyHSD(fit)
par(las=1)
par(mar=c(5,8,4,2)) 
plot(TukeyHSD(fit))
par(opar)
```

- 要注意图中95%的置信区间是否跨过了0刻度线，一旦跨过了，该两组之间比较则无意义。图中，2times-1time，4times-2times，drugD-4times这三组比较无意义。

- 多重比较的箱线图和标记字母法连用

```{r}
# Multiple comparisons the multcomp package
library(multcomp)
par(mar=c(5,4,6,2))
tuk <- glht(fit, linfct=mcp(trt="Tukey"))
plot(cld(tuk, level=.05),col="lightgrey")
par(opar)
```

### 4.4.3 正态分布检验（Q-Q图法）

```{r}
library(car)
qqPlot(lm(response ~ trt, data=cholesterol), 
       simulate=TRUE, main="Q-Q Plot", labels=FALSE)
```

- 所有的点都落在95%的置信区间内，说明符合正态分布。

### 4.4.4 方差齐性分析（bartlett法）

```{r}
bartlett.test(response ~ trt, data=cholesterol)
```

- p值大于0.1，说明符合方差齐性假设。

- 方差齐性分析对离群点非常敏感。可利用car包中的`outlierTest()`函数来检测离群点：

```{r}
library(car)
outlierTest(fit)
```

- No Studentized residuals with Bonferroni p < 0.05，说明未发现离群点。

### 4.4.5 One-way ANCOVA（单因素协方差分析）

```{r}
data(litter, package="multcomp")
attach(litter)
table(dose) 
aggregate(weight, by=list(dose), FUN=mean)
fit <- aov(weight ~ gesttime + dose)                             
summary(fit)
```

- gesttime和dose的p值都小于0.05，说明两者与小鼠的体重之间都有关系。

- 由于使用了协变量，你可能想要获取调整的组均值，即去除协变量效应后的组均值。可使用effects包中的`effects()`函数来计算调整的均值：

```{r}
# Obtaining adjusted means
library(effects)
effect("dose", fit)
```

### 4.4.6 对用户定义的对照进行多重比较（glht函数）

```{r}
library(multcomp)
contrast <- rbind("no drug vs. drug" = c(3, -1, -1, -1))
summary(glht(fit, linfct=mcp(dose=contrast)))
```

- 对照c(3,-1,-1,-1)设定第一组和其他三组的均值进行比较。假设检验的t统计量(2.581)在p<0.05水平下显著，因此，可以得出未用药组比其他用药条件下的出生体重高的结论。其他对照可用`rbind()`函数添加。

### 4.4.7 评估检验的假设条件

- ANCOVA与ANOVA相同，都需要正态性和同方差性假设，可以用上节中相同的步骤来检验这些假设条件。另外，ANCOVA还假定回归斜率相同。本例中，假定四个处理组通过怀孕时间来预测出生体重的回归斜率都相同。ANCOVA模型包含怀孕时间×剂量的交互项时，可对回归斜率的同质性进行检验。交互效应若显著，则意味着时间和幼崽出生体重间的关系依赖于药物剂量的水平。

```{r}
library(multcomp)
fit2 <- aov(weight ~ gesttime*dose, data=litter)
summary(fit2)
```

```{r}
# Visualizing a one-way ANCOVA
library(HH)
ancova(weight ~ gesttime + dose, data=litter)
```

## 4.5 双因素方差分析（Two way ANOVA）

- 双因素方差分析中，受试者被分配到两因子交叉类别组中。以基础安装包中的ToothGrowth数据集为例，随机分配60只豚鼠，分别采用两种喂食方法(橙汁或维生素C)，各喂食方法中抗坏血酸含量有三种水平（0.5mg、1mg或2mg），每种处理方式组合都被分配10只豚鼠。牙齿长度为因变量。

```{r}
attach(ToothGrowth)
table(supp,dose)
aggregate(len, by=list(supp,dose), FUN=mean)
aggregate(len, by=list(supp,dose), FUN=sd)
dose <- factor(dose) # 转变为因子变量
fit3 <- aov(len ~ supp*dose) # fit3 <- aov(len~supp+dose+supp:dose)
summary(fit3)
```

- summary结果说明supp和dose都会影响牙齿长度，此外，supp:dose表明两者之间还有交互作用。

- 双因素方差分析（图示法）

- 有多种方式对结果进行可视化处理。此处可用`interaction.plot()`函数来展示双因素方差分析的交互效应。

```{r}
# plotting interactions
interaction.plot(dose, supp, len, type="b", 
                 col=c("red","blue"), pch=c(16, 18),
                 main = "Interaction between Dose and Supplement Type")
library(gplots)
plotmeans(len ~ interaction(supp, dose, sep=" "),
          connect=list(c(1, 3, 5),c(2, 4, 6)), 
          col=c("red","darkgreen"),
          main = "Interaction Plot with 95% CIs", 
          xlab="Treatment and Dose Combination")
library(HH)
interaction2wt(len~supp*dose)
```

### 4.5.1 重复测量的方差分析

- 一般来说，研究设计中考虑以下问题时应采用重复测量设计：

- 研究主要目的之一是考察某在不同时间的变化情况。
- 研究个体间变异很大，应用普通研究设计的方差分析时，方差分析表中的误差项值将很大，即计算F值时的分母很大，对反应变量有作用的因素常难以识别。
- 有的研究中研究对象很难征募到足够多的数量，此时可考虑对所征募到的对象在不同条件下的反应进行测量。

- 重复测量的方差分析应用条件

- 反应变量之间存在相关关系。
- 反应变量的均数向量服从多元正态分布。
- 对于自变量的各取值水平组合而言，反应变量的方差、协方差阵相等。

```{r}
CO2$conc <- factor(CO2$conc)
w1b1 <- subset(CO2, Treatment=='chilled')
fit4 <- aov(uptake ~ (conc*Type) + Error(Plant/(conc)), w1b1)
summary(fit4)

par(las=2)
par(mar=c(10,4,4,2))
with(w1b1, 
     interaction.plot(conc,Type,uptake, 
                      type="b", col=c("red","blue"), pch=c(16,18),
                      main="Interaction Plot for Plant Type and Concentration"))
boxplot(uptake ~ Type*conc, data=w1b1, col=(c("gold","green")),
        main="Chilled Quebec and Mississippi Plants", 
        ylab="Carbon dioxide uptake rate (umol/m^2 sec)")
par(opar)
```



```{r}
# 重复测量方差分析案例2
Example8_12  <- read.table ("example8_12.csv", header=TRUE, sep=",")
attach(Example8_12)
type <- factor(type, order=FALSE)
time <- factor(time, order=FALSE)
subject <- factor(subject, order=FALSE)
fit5 <- aov(rate ~ type*time + Error(subject/time))
summary(fit5)
detach(Example8_12)
```


## 4.6 Kruskal-Wallisi检验和Friedman检验

- 如果无法满足ANOVA设计的假设，那么可以使用非参数方法来评估组间的差异。如果各组独立，则Kruskal-Wallis检验将是一种实用的方法。如果各组不独立（如重复测量设计或随机区组设计），那么Friedman检验会更合适。

### 4.6.1 Kruskal-.Nallis检验

- Kruskal-Wallis检验的调用格式为：

`kruskal.test(y~A,data)`

- 其中的y是一个数值型结果变量，A是一个拥有两个或更多水平的分组变量（若有两个水平，则它与Mann-Whitney U检验等价)。

### 4.6.2 Friedman检验

- Friedman检验的调用格式为：

`friedman.test(y~A|B,data)`

- 其中的y是数值型结果变量，A是一个分组变量，而B是一个用以认定匹配观测的区组变量(blocking variable)。在以上两例中，data皆为可选参数，它指定了包含这些变量的矩阵或数据框。

### 4.6.3 kruskal.test案例

```{r}
example14_11 <- read.table ("example14_11.csv", header=TRUE, sep=",")
attach(example14_11)
kruskal.test(rate ~ group)
library(nparcomp) # 非参数的多重比较
nparcomp(rate ~ group, data=example14_11, alternative = "two.sided")
detach(example14_11)
```

### 4.6.4 Friedman的两两比较

```{r}
example14_18 <- read.table ("example14_18.csv", header=TRUE, sep=",")
attach(example14_18)
friedman.test (rate ~ treat|block)
library(PMCMRplus)
PMCMRplus::frdAllPairsNemenyiTest(rate,treat,block)
detach(example14_18)
```

